最高法院刑事判決　　　　　　　　　　　　　　　八十六年度台上字第三一○五號
　　上訴人　甲○○
右上訴人因偽造有價證券案件，不服台灣高等法院中華民國八十六年二月二十五日第
二審更審判決（八十五年度重上更(三)字第一六四號，起訴案號：台灣台北地方法院檢
察署六十九年度偵字第一七九九二號），提起上訴，本院判決如左：
    主  文
上訴駁回。
    理  由
按刑事訴訟法第三百七十七條規定，上訴於第三審法院，非以判決違背法令為理由，
不得為之。是提起第三審上訴，應以原判決違背法令為理由，係屬法定要件。如果上
訴理由狀並未依據卷內訴訟資料，具體指摘原判決不適用何種法則或如何適用不當，
或所指摘原判決違法情事，顯與法律規定得為第三審上訴理由之違法情形，不相適合
時，均應認其上訴為違背法律上之程式，予以駁回。本件上訴意旨略稱：(一)李媛早
已出嫁，與上訴人亦非同財共居，上訴人難已知悉支票及本票係其侵占而來，且空白
支、本票上已蓋有大通公司及董事長之印章，業經完成手續，外人自難知悉係盜蓋而
來，原判決認定上訴人明知支、本票係盜蓋云云，違背認證法則，且與事實不符。(二)
上訴人從未持票向陳順勝調現，陳順勝何許人不詳，原審未予傳訊及命與上訴人對質
，又原審未傳訊證人李鵬及朱玉婉、廖瑞霖、石紹勇等人，有調查職責未盡之違法。
(三)李媛持大通公司之支、本票託上訴人調現，上訴人已將調款匯給大通公司，上訴
人因不知情而為其調現，並無不法可言，至於李媛於偵查中具狀自承曾將大通公司
之週轉金挪借予上訴人應急云云，應係其個人之行為。(四)原判決指稱上訴人得款與李
女朋分花用，實情如何﹖如何朋分花用﹖均屬不明，又徐鶴年、李鵬之供述前後不一
，原審未予查明，亦有未當等語。惟查原判決綜合卷內資料，認定上訴人甲○○與其
父李萬桔共同經營之聯音企業公司，因週轉不靈，而與其任職於大通工業股份有限公
司擔任會計兼出納之妹李媛，共同意圖供自己行使之用，自民國（下同）六十八年
九月起，至六十九年八月止，李媛先侵占業務上持有之大通公司如原判決附表之空
白支票及本票，盜蓋大通公司或董事長徐鶴年之印章，除附卷編號第二十九號支票，
係由李萬桔填寫偽造外，其餘由上訴人填寫票面金額、日期，持向陳順勝之朋友及不
詳人士等調借如票面之現金，並明知編號二十九之支票係李媛等所偽造，亦係李女
侵占之贓物，仍予收受，並持向顧嗣惠調現而行使等情，因而撤銷第一審之不當判決
，改判論處上訴人共同連續意圖供行使之用而偽造有價證券罪刑，已詳其所憑之證
據及認定之理由，並說明上訴人否認犯罪所辯其受託為大通公司調現，調得之現款已
存入該公司帳戶云云，係推卸刑責之詞，不足採取。又證人李鵬於偵查中及原審前審
證稱徐鶴年未曾託李女持票向外調現，李女離開後，始知她常作假帳云云，證人朱玉
婉於偵查中亦證稱其曾為李媛領款，或持票向人調現，但不知領取或調得之款係何
人借用等語，均不能採作有利於上訴人之證據，上訴人聲請再傳訊證人李鵬及朱玉婉
，認無必要。就形式上觀察，原判決要無採證認事違背經驗法則、論理法則或調查職
責未盡之違背法令情形。復查證人應否與被告對質，原屬事實審法院得本於職權為自
由裁量之事項，亦非屬於刑事訴訟法第三百七十九條第十款所謂應於審判期日調查之
證據事項，上訴意旨指摘原審未傳訊證人陳順勝與上訴人對質，為違背法令云云，尚
屬誤解。又刑事訴訟法第三百七十九條第十款所謂依法應於審判期日調查之證據範圍
，係以第二審審判中，案內所存在之一切與待證事實有關之證據為限，案內所不存在
之證據，自不得命原審法院為發見真實，應依職權從各方面蒐集證據並詳加調查，遍
查原審卷宗，上訴人並未請求原審傳訊證人廖瑞霖、石紹勇，自不得以原審未依職權
傳訊該二證人而指為違法。再查原判決於理由欄謂上訴人明知如附表（編號第二十九
號者除外）之票據，係李媛業務上持有屬於大通公司所有之物，竟在其上填載日期
、金額，持向他人調現，得款與李女朋分花用云云，其中所記載：「得款與李女朋分
花用」，雖疏未說明其所憑之證據及認定之理由，係屬贅述，稍有瑕疵，但於判決結
果不生影響，依刑事訴訟法第三百八十條規定，不得據為適法之第三審上訴理由。另
查原判決於事實欄謂上訴人係持票向陳順勝之朋友或其他不詳人士調現，上訴意旨指
稱原判決認定其持票向陳順勝調現，與事實不符云云，亦屬誤解。其他上訴意旨置原
判決之明白論斷於不顧，仍執陳詞，否認犯罪及主張不知李媛有侵占及偽造支、本
票情事云云，乃單純事實上之爭執，不涉及原判決違背法令之問題，至於又徒憑己見
，漫指原判決調查職責未盡，尚不足據以辨認原判決已具備違背法令之形式，核與前
揭得為第三審上訴理由之法定要件不相適合，應認其上訴為違背法律上之程式，予以
駁回。
據上論結，應依刑事訴訟法第三百九十五條前段，判決如主文。
中      華      民      國    八十六    年      五      月    二十八    日
                              最高法院刑事第四庭
                                  審判長法官  莊  來  成
                                        法官  曾  有  田
                                        法官  王  德  雲
                                        法官  謝  俊  雄
                                        法官  林  永  茂
      右正本證明與原本無異
                                              書  記  官
中      華      民      國    八十六    年      六      月      四      日
